臺灣高等法院刑事判決
109年度上訴字第3439號
上  訴  人  
即  被  告  徐啓軒  民國00年0月00日生


上列上訴人因詐欺等案件，不服臺灣新北地方法院109年度金訴
字第29號，中華民國109年7月29日第一審判決（起訴案號：臺灣
新北地方檢察署109年度偵緝字第343號），提起上訴，本院判決
如下：
    主  文
原判決撤銷。
甲○○犯三人以上共同詐欺取財罪，累犯，處有期徒刑壹年陸月。
    事  實
一、甲○○自民國107年8 月底某日起，加入某真實姓名年籍不詳
    、綽號「達達」之人所屬詐欺集團，擔任「車手」角色，而
    與「達達」所屬詐欺集團成員（無證據證明未滿18歲）基於
    意圖為自己不法所有之三人以上共同詐欺取財、不正由自動
    付款設備詐欺取財及掩飾、隱匿詐欺犯罪所得去向之犯意聯
    絡，由集團成員於107年8月28日上午9時許，以電話聯繫乙○
    ○，佯為警察局鄭警官、江隊長、張清雲主任、陳光瑞執行
    官等公務員名義，假稱其帳戶涉及擄人勒贖、洗錢犯罪，須
    予監管（無證據證明甲○○就集團成員冒用公務員名義詐欺有
    所認識），致乙○○陷於錯誤，將其所有如附表一所示帳戶之
    存摺、金融卡裝入牛皮紙袋內，密碼記載在牛皮紙袋上，於
    同日中午12時許攜往新北市中和區員山路611巷口，按指示
    放置在指定機車上，旋由甲○○依「達達」指示前往現場，將
    該牛皮紙袋取走，並於附表一所示時間、地點，將乙○○提供
    之密碼輸入各該自動櫃員機，使系統誤認為有提領權限之人
    ，以此不正方式，提領附表一所示款項，再前往新竹縣新豐
    鄉新豐火車站附近某洗車場，將所領得金錢及裝有附表一所
    示帳戶存摺、提款卡之牛皮紙袋交付經「達達」指派前來之
    人，續由集團其他成員提領附表二所示款項，以製造金流之
    斷點，致無從追查，而掩飾、隱匿該犯罪所得之去向。
二、案經乙○○訴由新北市政府警察局中和分局報請臺灣新北地方
    檢察署檢察官偵查起訴。
    理  由
壹、證據能力：
    本件認定犯罪事實所引用之證據，皆無證據證明係公務員違
    背法定程序所取得，又檢察官、被告甲○○於本院準備程序及
    審理時均同意作為證據（本院卷第58至60、100至102頁），
    復經審酌該等證據製作時之情況，尚無顯不可信與不得作為
    證據之情形，亦無違法不當與證明力明顯過低之瑕疵，且與
    待證事實具有關聯性，認為以之作為證據應屬適當，依刑事
    訴訟法第158 條之4 反面解釋及第159 條之5規定，認均有
    證據能力。
貳、實體部分：
一、認定犯罪事實之證據及理由：
　㈠上揭事實，業據被告於本院審理時坦承不諱（本院卷第56、5
    8、104至105頁），並經證人即告訴人乙○○於警詢及原審審
    理時具結證述綦詳（臺灣新北地方檢察署108年度偵字第825
    8號偵查卷宗【下稱偵卷】第11至25頁、原審卷第99至104頁
    ），且有現場地圖及照片、國泰世華銀行對帳單、元大銀行
    提款紀錄、照片、元大銀行客戶往來交易明細、玉山銀行存
    戶交易明細整合查詢、提領時間地點一覽表暨提款影像附卷
    可資佐證（臺灣新北地方檢察署107年度他字第5835號偵查
    卷宗【下稱他卷】第23、25至27、29、73至74、107至108、
    113、135頁、偵卷第47至49頁），俱徵被告前揭任意性自白
    與事實相符，堪信為真
　㈡洗錢防制法業於105 年12月28日修正公布，並於106 年6 月2
    8日生效施行。依修正後即現行洗錢防制法第2 條第2 款、
    第3 條第2 款規定，掩飾或隱匿刑法第339 條犯罪所得之本
    質、來源、去向、所在、所有權、處分權或其他權益者，即
    構成洗錢行為。是依修正後洗錢防制法，掩飾刑法第339 條
    詐欺取財犯罪所得去向、所在之行為，亦可構成洗錢罪。參
    諸洗錢防制法第2 條修正之立法理由第1 點「洗錢行為之處
    罰，其規範方式應包含洗錢行為之處置、分層化及整合等各
    階段。現行條文區分自己洗錢與他人洗錢罪之規範模式，僅
    係洗錢態樣之種類，未能完整包含處置、分層化及整合等各
    階段行為。為澈底打擊洗錢犯罪，爰參酌FATF40項建議之第
    3 項建議，參採聯合國禁止非法販運麻醉藥品和精神藥物公
    約（the United Nations Convention against Illicit Tr
    affic in Narcotic Drugs and Psychotropic Substances
    ，以下稱維也納公約）及聯合國打擊跨國有組織犯罪公約（
    the United Nations Convention against TransnationalO
    rganized Crime ）之洗錢行為定義，修正本條」、第3 點
    「維也納公約第3 條第1 項第b 款第ii目規定洗錢行為態樣
    ，包含隱匿或掩飾該財產的真實性質、來源、所在地、處置
    、轉移、相關的權利或所有權之洗錢類型，例如：⑴犯罪行
    為人出具假造的買賣契約書掩飾某不法金流；⑵貿易洗錢態
    樣中以虛假貿易外觀掩飾不法金流移動；⑶知悉他人有將不
    法所得轉購置不動產之需求，而擔任不動產之登記名義人或
    成立人頭公司擔任不動產之登記名義人以掩飾不法所得之來
    源；⑷提供帳戶以掩飾不法所得之去向，例如：販售帳戶予
    他人使用；廠商提供跨境交易使用之帳戶作為兩岸詐欺集團
    處理不法贓款使用。現行條文並未完整規範上開公約所列全
    部隱匿或掩飾態樣，而為APG2007 年相互評鑑時具體指摘洗
    錢之法規範不足，爰參酌澳門預防及遏止清洗黑錢犯罪法第
    3 條第3 項等規定，修正第1 款後移列修正條文第2 款。」
    可知本次修正洗錢行為之定義，係因修正前條文對洗錢行為
    之定義範圍過窄，對於洗錢行為之防制與處罰難以有效達成
    ，為擴大洗錢行為之定義，以含括洗錢之各階段行為。洗錢
    之前置犯罪完成，取得財產後所為隱匿或掩飾該財產之真實
    性質、來源、所在地、處置、轉移、相關之權利或所有權之
    行為，固為典型洗錢行為無疑，然於犯罪人為前置犯罪時，
    即提供帳戶供犯罪人作為取得犯罪所得之人頭帳戶，或於其
    後交付犯罪所得款項製造金流斷點，致無法查得犯罪所得流
    向等，均會產生掩飾或隱匿該犯罪不法所得真正去向之洗錢
    效果。亦即，從犯罪者之角度觀察，犯罪行為人為避免犯行
    遭查獲，會盡全力滅證，但對於犯罪之成果即犯罪所得，反
    而會盡全力維護，顯見洗錢犯罪本質上本無從確知犯罪行為
    之存在，僅為合理限制洗錢犯罪之處罰，乃以不法金流與特
    定犯罪有連結為必要。是以，依犯罪行為人取得該不法金流
    之方式，已明顯與洗錢防制規定相悖，有意規避洗錢防制規
    定，為落實洗錢防制，避免不法金流流動，自不以提供帳戶
    為限，亦包括取得款項後，將款項交予犯罪組織之其他成員
    ，致無法或難以追查犯罪所得去向之洗錢結果。本次修法既
    於立法理由中明示掩飾不法所得去向之行為亦構成洗錢，則
    以匯款或交付現金等方式，致產生掩飾或隱匿不法犯罪所得
    真正去向之行為，亦屬洗錢防制法第14條第1 項所規範之洗
    錢類型（最高法院108 年度台上字第1744號判決意旨參照）
    。被告提領附表一所示款項，係詐欺集團成員共同犯刑法第
    339 條之4 第1 項第2 款之犯罪所得，而屬特定犯罪所得，
    被告參與詐欺集團擔任車手，按集團成員指示取款後轉交上
    手，使詐欺集團得藉此方式躲避檢警經由金流追查上游成員
    ，製造斷點，致無從或難以追查前揭犯罪所得，足以產生掩
    飾、隱匿該特定犯罪所得去向之結果，自已該當洗錢防制法
    第2 條第2 款之洗錢行為。
　㈢又共同正犯之成立，祇須具有犯意之聯絡，行為之分擔，既
    不問犯罪動機起於何人，亦不必每一階段犯行，均經參與；
    共同正犯之意思聯絡，原不以數人間直接發生者為限，即有
    間接之聯絡者，亦包括在內（最高法院34年上字第862 號、
    77年台上字第2135號判例意旨參照）。而共同正犯間，非僅
    就其自己實施之行為負其責任，並在犯意聯絡之範圍內，對
    於他共同正犯所實施之行為，亦應共同負責；共同實施犯罪
    行為之人，在合同意思範圍以內，各自分擔犯罪行為之一部
    ，相互利用他人之行為，以達其犯罪之目的者，即應對於全
    部所發生之結果，共同負責（最高法院32年上字第1905  號
    、28年上字第3110號判例意旨參照）。現今詐騙集團為逃避
    警方查緝，多採分工方式為之，屬多人分工共同完成之集團
    性犯罪，而為隱匿日後犯罪所得，防止遭查緝，除有集團首
    謀之人外，尚區分為實施詐欺之人與拿取詐欺所得之人，均
    為集團性犯罪不可或缺之角色，倘有其中某一環節脫落，將
    無法順遂達成詐欺之結果。因此，此種詐欺集團之各成員，
    固因各自分工不同，不會自始至終均參與每個角色之行為，
    惟其等均係基於自己犯罪之意思，而與其他成員間有共同詐
    欺不特定被害人之犯意聯絡，利用彼此行為，以達成共同詐
    欺取財之犯罪結果，自應對於全部結果共同負責。本件被告
    參與「達達」所屬詐欺集團擔任提領贓款之車手，先由集團
    成員電話聯繫詐騙告訴人，由被告前往指定地點取走告訴人
    之帳戶提款卡、存摺提領其存款，再將之轉交上手繳回，續
    由其他成員提領分散風險，以促使該集團成員得以順利完成
    詐欺取財之行為，足徵被告係基於自己犯罪之意思參與集團
    之分工，分擔犯罪行為之一部，並利用他人之行為，以達詐
    欺犯罪之目的，雖與集團全部成員間未必直接聯絡，惟其等
    既彼此分工各自分擔整體犯罪過程，依前揭說明，被告自應
    就本件詐欺集團所為，與其他詐欺集團成員共同負責。而本
    案除被告外，復有其他詐騙集團成員分工向告訴人施用詐術
    ，被告於本院審理時亦自承應「達達」之邀，經「達達」面
    試後加入所屬詐欺集團，所提領之款項係交付「達達」指派
    前來之其他同事之事實（本院卷第58頁），足認本案共同參
    與詐欺取財犯行之共犯人數已達三人以上，且為被告所知悉
    無疑。至附表二部分雖非被告親自提領，惟被告既擔任詐欺
    集團車手，實際前往現場取得告訴人之帳戶存摺、提款卡，
    於提領部分存款後，轉交其他成員續予提領，該集團成員持
    上開帳戶提款卡提領附表二所示款項之行為，並未逾越被告
    犯意聯絡範圍，自應同負詐欺罪責。
　㈣綜上，本案事證明確，被告犯行堪予認定，應依法論科。
二、論罪：　　
　㈠核被告所為，係犯刑法第339 條之4 第1 項第2 款之三人以
    上共同詐欺取財罪、第339 條之2 第1 項之非法由自動付款
    設備詐欺取財罪及洗錢防制法第2 條第2 款、第14條第1 項
    之一般洗錢罪。
　㈡被告與「達達」及所屬詐欺集團成員就上開犯行，有犯意聯
    絡及行為分擔，皆為共同正犯。
　㈢被告取得告訴人所有如附表一所示帳戶之存摺、提款卡後，
    與集團成員依序提領如附表一、二所示款項，係於密切接近
    之時間、地點實施，侵害同一法益，各行為之獨立性極為薄
    弱，依一般社會健全觀念，在時間差距上，難以強行分開，
    在刑法評價上，視為數個舉動之接續施行，合為包括之一行
    為予以評價，較為合理，為接續犯。又附表二部分為被告所
    屬詐欺集團其他成員共同提領，與經起訴之附表一部分有接
    續犯之實質上一罪關係，為起訴之效力所及，本院應併予審
    理。　
　㈣被告以一行為觸犯三人以上共同詐欺取財罪、非法由自動付
    款設備詐欺取財罪、一般洗錢罪，為想像競合犯，應依刑法
    第55條規定，從一重之三人以上共同詐欺取財罪處斷。
　㈤被告前因妨害風化案件，經臺灣新竹地方法院以102年度竹簡
    字第679號判處有期徒刑3 月確定，於103 年8 月5 日執行
    完畢，有本院被告前案紀錄表在卷足稽，其於徒刑執行完畢
    後5 年內，故意再犯本件有期徒刑以上之罪，為累犯。審酌
    被告受刑之執行完畢，當謹慎自制，卻於前案執行完畢後，
    再犯本件詐欺等罪，情節重大，可見對刑罰之反應力仍屬薄
    弱，又被告所犯加重詐欺取財罪之法定最低本刑為有期徒刑
    1 年，其加重尚無罪責不相當之情，依司法院大法官釋字第
    775 號解釋意旨，應依刑法第47條第1項規定，加重其刑。
三、不另為無罪諭知部分：
  ㈠公訴意旨另以：被告上開犯行尚涉犯刑法第339 條之4 第1 
    項第1 款之冒用公務員名義詐欺取財罪嫌。
  ㈡惟按共同正犯之所以應對其他共同正犯所實施之行為負其全
    部責任者，以就其行為有犯意之聯絡為限，若他犯所實施之
    行為，超越原計畫之範圍，而為其所難預見者，則僅應就其
    所知之程度，令負責任，未可概以共同正犯論（最高法院50
    年台上字第1060號判例意旨參照）。經查，告訴人雖遭「達
    達」所屬詐欺集團成員假冒公務員名義詐欺，惟被告否認知
    悉該集團之具體詐欺手法，衡以目前詐欺集團分工精細，詐
    騙名目不一而足，負責取款之車手對於集團內施行詐騙之人
    員係以何種手法訛詐被害人，未必有所認知。且證人即告訴
    人於警詢及原審審理時就其遭詐騙之經過明確證稱：當時我
    剛從大陸回台，接到電話說我積欠電信費用，但所稱門號不
    是我申辦的，對方就幫我轉接到警察局的鄭警官，接著又把
    電話轉給江隊長、張清雲主任、陳光瑞執行官，他們說我的
    帳戶涉嫌擄人勒贖和松山中國信託洗錢案，金額很大，必須
    監管我的帳戶，我就把附表一所示帳戶的存摺、提款卡放進
    牛皮紙袋，密碼寫在紙袋上，拿去員山路611巷口，放在對
    方指定的機車上，過了兩天對方打電話來說收到我的帳戶了
    ，監管單放在我住家樓下的花圃中，我立即下樓領取，以上
    過程中我都沒有看過對方的人，只有電話聯絡，那張監管單
    上有沒有機關名稱我不記得，現在也找不到了等語（偵卷第
    11至25頁、原審卷第99至104、117頁），足見「達達」所屬
    詐欺集團成員係於電話中向告訴人偽以公務員名義施用詐術
    ，被告前往現場取得告訴人放置在機車上之帳戶存摺、提款
    卡時，並未與告訴人有所接觸，而無互相確認身分之過程。
    本案並無其他證據足認被告對於所屬集團其他成員冒用公務
    員名義向告訴人施用詐術有所認知，自難令被告就冒用公務
    員名義詐欺取財部分共負其責，要非得以刑法第339 條之4 
    第1 項第1 款所定罪名相繩。
  ㈢從而，本案依卷存事證，無從認定被告有冒用公務員名義詐
    欺取財犯行，原應為無罪之判決，惟此部分倘成立犯罪，與
    前揭經起訴論罪之三人以上共同詐欺取財犯行為單純一罪，
    爰不另為無罪之諭知。 
四、不另為免訴諭知部分：
　㈠公訴意旨另略以：被告自107年8月底某日起，受「達達」之
    招募而參與真實姓名年籍不詳之某詐欺集團成員所主持、操
    縱及指揮具有持續性、牟利性之詐欺集團犯罪組織，因認被
    告涉犯組織犯罪防制條例第3 條第1 項後段之參與犯罪組織
    罪嫌。
　㈡按案件曾經判決確定者，應諭知免訴之判決，刑事訴訟法第3
    02條第1款定有明文。又組織犯罪防制條例於106年4月19日
    修正公布，擴大犯罪組織之定義，將具有持續性及牟利性之
    詐欺集團亦納為犯罪組織之犯罪類型，從而，行為人參與以
    詐術為目的之犯罪組織，即尚有待其他加重詐欺犯罪，以確
    保或維護此一繼續犯之狀態。基此，行為人參與詐欺犯罪組
    織之先行為，與其嗣後著手實行加重詐欺行為間，雖在時間
    及場所未能完全重合，在自然意義上非完全一致，然二者具
    有階段性之緊密關聯性，並有部分合致，復為確保及維護犯
    罪組織之宗旨或目的所必要，自得評價為單一行為，而有想
    像競合犯之適用，如予數罪併罰，反有過度評價之疑，實與
    人民法律感情不相契合。
　㈢經查，本件被告於107 年8 月底某日，加入真實姓名年籍不
    詳、綽號「達達」所屬之三人以上、以實施詐術為手段所組
    成，具有持續性及牟利性之有結構性組織詐欺集團，擔任取
    款車手之工作，所涉組織犯罪防制條例第3條第1 項後段之
    參與犯罪組織罪，業經臺灣臺南地方檢察署檢察官以109年
    度偵緝字第44、45號提起公訴，由臺灣高等法院臺南分院以
    109年度金上訴字第863號判決為有罪之認定，並認與該案中
    之首次加重詐欺犯行為想像競合犯，予以論處，於109年11
    月10日判決確定，有臺灣高等法院臺南分院109年度金上訴
    字第863號判決書、本院公務電話查詢紀錄表在卷足稽。被
    告參與犯罪組織與其後多次加重詐欺之行為皆有所重合，惟
    其僅有一參與犯罪組織之行為，侵害單一社會法益，屬單純
    一罪，不得於各別詐欺犯行分別論以參與犯罪組織罪，以免
    重複評價。本件被告參與「達達」所屬詐欺集團之犯罪組織
    擔任車手，所犯組織犯罪防制條例第3條第1 項後段參與組
    織罪之同一事實既經法院判決確定，依前揭說明，應為免訴
    之判決。然檢察官認被告參與組織犯行與前開經起訴論罪之
    三人以上共同詐欺取財罪有想像競合之裁判上一罪關係，爰
    不另為免訴判決之諭知。
五、撤銷原判決之理由及科刑審酌事由：
　㈠原審以被告犯三人以上共同詐欺取財、非法由自動付款設備
    詐欺取財犯行，罪證明確，予以論科，固屬卓見。惟查：⑴
    被告參與「達達」所屬詐欺集團詐取告訴人帳戶存摺、提款
    卡得手後，除提領告訴人之存款外，猶將之轉交上手，製造
    金流斷點，應同時該當一般洗錢罪，此經本院說明如前，原
    審未察，就此部分不另為無罪之諭知，容有違誤。⑵被告被
    訴組織犯罪條例第3 條第1 項後段參與犯罪組織犯行，其同
    一案件業經臺灣高等法院臺南分院以109年度金上訴字第863
    號判決確定，原審不及審酌，仍予論罪，並宣告令入勞動處
    所強制工作，尚有未合。⑶被告於本院審理時業已坦承犯行
    ，並與告訴人達成和解，賠償部分款項，有本院和解筆錄及
    第一銀行存摺存款憑條存卷為憑，原審未及審酌而為量刑，
    亦有未恰。從而，被告以原審量刑過重提起上訴，為有理由
    ，應由本院予以撤銷改判。
　㈡爰以行為人之責任為基礎，審酌被告正值青壯，復曾受高職
    教育（本院卷第49頁），非無謀生能力，卻不思循正途獲取
    財物，竟加入詐欺集團參與協力分工，詐取金融帳戶提領存
    款，被告於詐欺集團擔任車手之工作，雖非直接對告訴人施
    行詐術騙取財物，然其角色除使詐欺集團成員遂行詐欺取財
    行為外，同時增加檢警機關查緝及告訴人求償之困難，危害
    社會秩序不輕，兼衡被告之素行，於本院審理時自承之工作
    所得、經濟能力、家庭生活狀況（本院卷第106頁），其犯
    罪之動機、目的、手段及涉案情節、參與程度，復念本案並
    無證據證明被告獲有利潤，暨被告犯後於本院審理時坦承犯
    行，並與告訴人達成和解（本院卷第80-1頁），態度尚稱良
    好等一切情狀，量處如主文第二項所示之刑，以資懲儆。
六、被告擔任詐欺集團車手，所領取之款項應上繳集團上游成員
    ，卷內並無證據認定被告已自其中分得報酬而有犯罪所得，
    爰不予宣告沒收、追徵。
據上論斷，應依刑事訴訟法第369 條第1 項前段、第364 條、第
299 條第1 項前段，洗錢防制法第14條第1 項，刑法第11條前段
、第28條、第339 條之4 第1 項第2 款、第339 條之2 第1 項、
第55條、第47條第1 項，刑法施行法第1 條之1 第1 項，判決如
主文。
本案經檢察官林書伃提起公訴，檢察官林黛利到庭執行職務。
中　　華　　民　　國　　109 　年　　11　　月　　27　　日
                  刑事第三庭    審判長法　官  張惠立 
                                      法　官  劉兆菊
                                      法　官  廖怡貞  
以上正本證明與原本無異。
如不服本判決，應於收受送達後20日內向本院提出上訴書狀，其
未敘述上訴之理由者並得於提起上訴後20日內向本院補提理由書
（均須按他造當事人之人數附繕本）「切勿逕送上級法院」。
                                      書記官  劉芷含
中　　華　　民　　國　　109 　年　　11　　月　　27　　日

附錄：本案論罪科刑法條全文
中華民國刑法第339條之4
犯第339條詐欺罪而有下列情形之一者，處1年以上7年以下有期
徒刑，得併科100萬元以下罰金：
一、冒用政府機關或公務員名義犯之。
二、三人以上共同犯之。
三、以廣播電視、電子通訊、網際網路或其他媒體等傳播工具，
    對公眾散布而犯之。
前項之未遂犯罰之。

中華民國刑法第339條之2
（違法由自動付款設備取得他人之物之處罰）
意圖為自己或第三人不法之所有，以不正方法由自動付款設備取
得他人之物者，處3年以下有期徒刑、拘役或30萬元以下罰金。
以前項方法得財產上不法之利益或使第三人得之者，亦同。
前二項之未遂犯罰之。

洗錢防制法第14條
有第二條各款所列洗錢行為者，處7年以下有期徒刑，併科新臺
幣5百萬元以下罰金。
前項之未遂犯罰之。
前二項情形，不得科以超過其特定犯罪所定最重本刑之刑。

附表一：
編號 提款時間 提領金額 提領地點 提領帳戶  1 107 年8 月28日14時47分至14時50分許 5 筆3 萬元，共15萬元 新北市○○區○○路000 號之1 元大商業銀行雙和分行提款機 元大銀行帳號000-0000000000000000號帳戶  2 107 年8 月28日15時6 分許 5 筆2 萬元，共10萬元 新北市○○區○○街0 號中華郵政泰和街郵局提款機 國泰世華銀行帳號000-000000000000號帳戶  3 同上 1 筆9000 元（起訴書誤載為9萬元） 同上 玉山銀行帳號000-0000000000000號帳戶 

附表二：
編號 提款時間 提領金額 提領帳戶  1 107 年8 月29日 1 筆2 萬元、4 筆3 萬元、1 筆1 萬元，共15萬元 上開元大銀行帳戶  107 年8 月30日 6 筆2 萬元，共12萬元   107 年8 月31日 4 筆3 萬元，共12萬元   107 年9 月3 日 10筆3 萬元，共30萬元   107 年9 月4 日 4 筆3 萬元，共12萬元   107 年9 月10日 1 筆3 萬元（107 年9 月5日自上開國泰帳戶轉入）、1 筆1000 元，共3 萬1000 元   2 107 年8 月29日 2 筆5 萬元，共10萬元 上開國泰帳戶  107 年8 月30日 4 筆2 萬元，共8 萬元   107 年8 月31日 1 筆8 萬元   107 年9 月3 日 1 筆10萬元、1 筆3000 元、1 筆9 萬7000 元，共20萬元   107 年9 月4 日 1 筆8 萬元   107 年9 月5 日 轉帳1 筆3 萬元至上開元大帳戶（於107年9 月10日自元大帳戶提領該3 萬元）、1 筆8 萬元   107 年9 月6 日 3 筆3 萬元、1 筆1 萬元，共10萬元   107 年9 月7 日 1 筆10萬元   107 年9 月10日 1 筆1 萬元、1 筆9 萬元、1 筆9 萬1000 元，共19萬1000元